【裁判字號】    90,交訴,27
【裁判日期】    901112
【裁判案由】    公共危險等
【裁判全文】
臺灣士林地方法院刑事判決                           九十年度交訴字第二七號
    公  訴  人  臺灣士林地方法院檢察署檢察官
    被      告  乙○○
右列被告因公共危險等案件，經檢察官提起公訴（九十年度偵字第五五四七號），本
院判決如左：
    主  文
乙○○因過失傷害人，處有期徒刑參月，又駕駛動力交通工具肇事，致人受傷而逃逸
，處有期徒刑柒月，應執行有期徒刑玖月。
    事  實
一、乙○○於民國九十年四月十一日下午六時三十五分許，駕駛車牌號碼ＢＳ—九六
    七八號自用小客車，沿台北市○○路往台北市市區方向行駛，於行經台北市○○
    路○段與石牌路口欲左轉時，應注意駕駛人駕駛汽車，應遵守道路交通標誌、標
    線、號誌之指示，並服從執行交通勤務之警察或依法令執行指揮交通及交通稽查
    任務人員之指揮，及汽車行駛時，駕駛人應注意車前狀況，隨時採取必要之安全
    措施，而依當時情形為天候下小雨、夜間有照明、路面濕潤、為鋪裝柏油無缺陷
    之路面，並無不能注意之情事，竟疏於注意，即貿然闖越紅燈行駛，且未注意車
    前狀況，致其所駕駛之自小客車撞及自承德路七段南往北方向行駛、由丙○○騎
    乘之車號ＣＨＤ—五五五號重型機車，使丙○○人車倒地，丙○○並因而受有右
    膝外傷疼痛及頭部外傷併腦震盪症候群等傷害。詎乙○○見丙○○人車倒地受傷
    後，竟未下車救助，旋即駕車逃逸，嗣經當時指揮交通之義交甲○○記下乙○○
    所駕駛之自用小客車車牌號碼後報警，始循線查獲。
二、案經丙○○訴由台北市政府警察局北投分局報請台灣士林地方法院檢察署檢察官
    偵查起訴。
    理  由
一、訊據被告乙○○固坦承有於上開時地駕駛自用小客車撞及告訴人丙○○所騎乘之
    重型機車，且未下車救護即行離去之事實，然矢口否認有過失肇事及故意逃逸之
    犯意，辯稱：當時其並未闖紅燈，是摩托車車速過快撞到他的車，且其發生擦撞
    後有搖下車窗看，因為沒有怎樣，告訴人還好好的，以為沒什麼事情所以才開走
    云云。然查：
（一）乙○○於九十年四月十一日下午六時三十五分許，駕駛車牌號碼ＢＳ—九六七
      八號自用小客車，沿台北市○○路往台北市市區方向行駛，於行經台北市○○
      路○段與石牌路口欲左轉時，貿然闖越紅燈行駛，致其所駕駛之自小客車撞及
      自承德路七段南往北方向行駛、由丙○○騎乘之車號ＣＨＤ—五五五號重型機
      車，致告訴人人車倒地，受有右膝外傷疼痛、頭部外傷併腦震盪症候群之傷害
      之事實，業據告訴人於警訊、偵查及本院審理時指訴歷歷，且經證人即在場指
      揮交通之義交甲○○於警訊、偵查及本院審理時證述綦詳，並有新光吳火獅紀
      念醫院診斷證明書、交通事故談話紀錄表各二件、道路交通事故調查報告表、
      道路交通事故補充資料表各一件、車損照片七張等在卷可稽。且經本院訊問證
      人甲○○當時二車之車速如何時，其亦證稱當時自小客車衝過來車速很快，摩
      托車剛起步，車速不快等語，則事發當時被告確實係闖越紅燈左轉甚明，被告
      辯稱並未闖越紅燈，當時車速不快、是摩托車車速過快才發生碰撞云云，自不
      足採。
（二）告訴人因此次車禍事故，受有右膝外傷疼痛、頭部外傷併腦震盪症候群等傷害
      ，有新光吳火獅紀念醫院診斷證明書二件在卷可稽。按汽車駕駛人駕駛汽車，
      應遵守道路交通標誌、標線、號誌之指示，並服從執行交通勤務之警察或依法
      令執行指揮交通及交通稽查任務人員之指揮，且汽車行駛時，駕駛人應注意車
      前狀況，隨時採取必要之安全措施，道路交通安全規則第九十條、第九十四條
      第三項定有明文。而依當時情形為天候有雨、夜間有照明、路面濕潤、為鋪裝
      柏油無缺陷之路面，並無不能注意之情事，竟疏於注意，即貿然闖越紅燈行駛
      ，且未注意車前狀況而肇事，其於本件事故確有過失甚明，且被告之過失與告
      訴人之傷害間，顯有相當因果關係。
（三）由肇事後被告駕駛之車號ＢＳ—九七六八號自用小客車照片觀之，當時碰撞處
      為該自小客車左側車身，在左側前輪胎與駕駛座旁車門之間，碰撞處有凹陷，
      另由告訴人所騎乘之車號ＣＨＤ—五五五號機車照片及道路交通事故補充資料
      表之記載觀之，則係車頭車殼破裂，右側車身有刮痕，依該二車之車損狀況判
      斷，當時碰撞力道應為不輕，且本件車禍係發生在自用小客車與機車之間，騎
      乘機車者如發生事故碰撞倒地，直接接觸地面者乃係騎乘者之身體，而本件碰
      撞力道尚非輕微，騎乘者受傷之可能性極高，應為一般人所能預知，且據證人
      甲○○供述摩托車被撞後馬上倒地，車子壓在告訴人身上等語（見本院九十年
      十月二十六日審判筆錄），而告訴人確實因此次車禍事故，受有右膝外傷疼痛
      、頭部外傷併腦震盪症候群等傷害，有上開診斷證明書二件在卷可稽。被告辯
      稱當時機車騎士還好好的，以為沒有事才離開云云，實難採信。被告於肇事後
      完全未下車察看救護傷者，即駕車往前逃逸，其有肇事致人死傷而逃逸之犯意
      甚明。
（四）縱上，被告事證明確，其犯行洵堪認定，應依法論科。
二、核被告所為，係犯刑法第二百八十四條第一項前段之過失傷害罪及刑法第一百八
    十五條之四之肇事致人受傷逃逸罪。其所犯二罪間，犯意各別，行為互殊，罪名
    有異，應予分論併罰。爰審酌被告闖越紅燈、未注意車前狀況之過失程度、致告
    訴人受有右膝外傷疼痛及頭部外傷併腦震盪症候群之傷害、其並無前科，然對於
    肇事逃逸狡詞卸責、毫無悔意之犯後態度，迄未與告訴人達成和解等情，分別量
    處如主文所示之刑，並定其應執行之刑。
據上論斷，應依刑事訴訟法第二百九十九條第一項前段、刑法第一百八十五條之四、
第二百八十四條第一項前段、第五十一條第五款，罰金罰鍰提高標準條例第一條前段
，判決如主文。
本案經檢察官蘇佩鈺到庭執行職務。
中    華    民    國      九十        年    十一      月     十二      日
                                  臺灣士林地方法院交通法庭
                                          法  官
附錄本案論罪科刑法條全文
刑法第一百八十五條之四
駕駛動力交通工具肇事，致人死傷而逃逸者，處六月以上五年以下有期徒刑。
刑法第二百八十四條第一項
因過失傷害人者，處六月以下有期徒刑、拘役或五百元以下罰金，致重傷者，處一年
以下有期徒刑、拘役或五百元以下罰金。


司法院資訊處製作；財團法人民間司法改革基金會備份。
